【裁判字號】    98,訴,790
【裁判日期】    981030
【裁判案由】    清償借款
【裁判全文】
臺灣臺北地方法院民事判決              98年度訴字第790號
原      告  臺灣中小企業銀行股份有限公司
法定代理人  戊○○
訴訟代理人  乙○○
被      告  騰機汽車有限公司
兼法定代理  丙○○
人
被      告  甲○○
            丁○○
上列當事人間清償借款事件，本院於民國98年7月13日言詞辯論
終結，判決如下：
    主  文
被告騰機汽車有限公司、丙○○、甲○○、丁○○應連帶給付原
告新台幣捌拾貳萬玖仟壹佰柒拾柒元，及自民國九十八年四月十
五日起至清償日止，按年息百分之五點六五計算之利息，並自民
國九十八年五月十五日起至清償日止，逾期在六個月以內者，按
上開利率百分之十，逾期超過六個月者，按上開利率百分之二十
計算之違約金。
被告丙○○應給付原告新台幣壹拾柒萬參仟伍佰壹拾貳元，及其
中新台幣壹拾陸萬玖仟貳佰伍拾伍元部份，自民國九十八年五月
二日起至清償日止，按年息百分之十七點九九計算之利息。
被告甲○○應給付原告新台幣壹拾陸萬壹仟玖佰貳拾柒元，及自
民國九十八年五月八日起至清償日止，按年息百分之十一點九九
計算之利息。
被告丁○○應給付原告新台幣柒萬玖仟參佰陸拾玖元，及自民國
九十八年五月八日起至清償日止，按年息百分之八點九九計算之
利息。
訴訟費用新台幣壹萬參仟參佰柒拾伍元，其中新台幣捌仟玖佰壹
拾肆元由被告騰機汽車有限公司、丙○○、甲○○、丁○○連帶
負擔；新台幣壹仟捌佰陸拾陸元由被告丙○○負擔；新台幣壹仟
柒佰參拾玖元由被告甲○○負擔；新台幣捌佰伍拾陸元由被告丁○○負擔。
    事實及理由
一、按當事人得以合意定第一審管轄法院，民事訴訟法第24條第
    1項前段定有明文。查，兩造既已於授信約定書第13條、信
    用卡申請書聲明第6點、第7點、第9點約定，同意以本院為
    第一審管轄法院（見本院卷第10至13頁反面，第19至21頁）
    ，則本院就本件訴訟自有管轄權，合先陳明。
二、本件被告均經合法通知後，皆未於言詞辯論期日到場，核均
    無民事訴訟法第386條所列各款情形，爰依原告之聲請，由
    其一造辯論而為判決。
三、原告主張：
    (一)被告騰機汽車有限公司（下稱騰機公司）於民國96年10
        月23日邀同被告丙○○、甲○○、丁○○為連帶保證人
        ，向伊借款新台幣（下同）1,500,000元，借款期間3年
        ，自96年10月23日起至99年10月23日止，按月平均攤還
        本息，利息按基準利率加3.34%機動計息（目前基準利
        率為2.31%，即為年利率5.65%），逾期繳納在六個月以
        內者按上開利率10%、超過六個月者就超過部分按上開
        利率20%加計違約金。上開借款自民國98年4月15日起即
        未依約還款，日前尚欠本金829,177元及自民國98年4月
        15日起算之利息及自民國98年5月16日起算違約金未為
        清償。
    (二)被告丙○○於民國94年10月向伊申請VISA信用卡（卡號
        ：0000-0000-0000-0000），信用額度為180,000元，被
        告得持信用卡向特約商店簽帳消費或預借現金，且應將
        當期之應付帳款於當期繳款截止日之前選擇繳付全額或
        最低應繳金額以上之帳款，而就剩餘未付之款項依年息
        17.99%計付循環信用利息；詎料被告丙○○使用該信用
        卡消費後，並未依約於期限內繳納最低應繳金額以上之
        金額，至今尚欠信用卡帳款共計173,512元，及如訴之聲
        明第2項所示之利息、違約金未清償。被告已喪失期限利
        益，應一次繳清。
    (三)被告甲○○於民國91年12月向伊申請VISA信用卡（卡號
        ：0000-0000-0000-0000），信用額度為200,000元，被
        告得持信用卡向特約商店簽帳消費或預借現金，且應將
        當期之應付帳款於當期繳款截止日之前選擇繳付全額或
        最低應繳金額以上之帳款，而就剩餘未付之款項依年息
        11.99%計付循環信用利息。詎料被告甲○○使用該信用
        卡消費後，並未依約於期限內繳納最低應繳金額以上之
        金額，至今尚欠信用卡帳款共計161,927元，及如訴之
        聲明第3項所示之利息、違約金未清償。被告已喪失期
        限利益，應一次繳清。
    (四)被告丁○○於民國93年1月向伊申請VISA信用卡（卡號
        ：0000-0000-0000-0000），信用額度為150,000元，被
        告得持信用卡向特約商店簽帳消費或預借現金，且應將
        當期之應付帳款於當期繳款截止日之前選擇繳付全額或
        最低應繳金額以上之帳款，而就剩餘未付之款項依年息
        8.99%計付循環信用利息；詎料被告丁○○使用該信用
        卡消費後，並未依約於期限內繳納最低應繳金額以上之
        金額，至今尚欠信用卡帳款共計79,369元，及如訴之聲
        明第4項所示之利息、違約金未清償。被告已喪失期限
        利益，應一次繳清。
    爰依上列消費借貸與連帶保證之法律關係，提起本訴等情。
    並於本院聲明：如主文第1項、第2項、第3項及第4項所示。
四、被告甲○○於最後言詞辯論期日未到庭，其前答辯則以目前
    失業無法清償等語置辯。並聲明：原告之訴駁回。其餘被告
    則未於言詞辯論期日到場，亦未提出書狀作何聲明或陳述。
五、原告主張上列之事實，業據提出借據、授信約定書、放款利
    率歷史資料表、連線作業通用單、信用卡申請書、商務卡約
    定條款等件為證（見本院卷第8至22頁），被告甲○○對原
    告之請求不爭執，且被告疼機汽車有限公司及丙○○已於相
    當時期受合法之通知，既未於言詞辯論期日到場，復未提出
    準備書狀爭執，依民事訴訟法第280條第3項前段、第1項前
    段規定，視同自認，堪信原告主張為真。從而，原告依消費
    借貸及連帶保證契約之法律關係，訴請被告應連帶給付如主
    文第1項所示，以及分別給付如主文第2項、第3項、第4項所
    示，均為有理由，應予准許。
六、訴訟費用之負擔：本件第一審裁判費為13,375元，其中8,91
    4元應由被告騰機公司、丙○○、甲○○、丁○○連帶負擔
    ；1,866元應由被告丙○○負擔；1,739元應由被告甲○○負
    擔；856元應由被告丁○○負擔，爰確定如主文第6項所載。
七、據上論結，本件原告之訴為有理由，依民事訴訟法第385條
    第1項前段、第78條、第85條第2項，判決如主文。
中    華    民    國    98    年    10    月    30    日
                  民事第七庭    法  官  吳定亞
以上正本係照原本作成。
如對本判決上訴，須於判決送達後二十日之不變期間內，向本院
提出上訴狀。
中    華    民    國    98    年    10    月    30    日
                                書記官  張婕妤


司法院資訊處製作；財團法人民間司法改革基金會備份。
